【裁判字號】    99,易,372
【裁判日期】    990430
【裁判案由】    竊盜
【裁判全文】
臺灣臺南地方法院刑事判決               99年度易字第372號
公  訴  人  臺灣臺南地方法院檢察署檢察官
被      告  乙○○
上列被告因竊盜案件，經檢察官提起公訴（99年度偵字第3000、
3381號），被告於本院準備程序中，先就被訴事實為有罪之陳述
，經本院裁定改依簡式審判程序，判決如下：
    主  文
乙○○攜帶兇器竊盜，累犯，處有期徒刑柒月。
    事  實
一、乙○○有竊盜、麻藥、煙毒、槍砲、贓物等多數前科，並於
    民國83年間，因違反肅清煙毒條例案件，經臺灣高等法院臺
    南分院判處有期徒刑3年6月確定，並於89年1月13日假釋出
    監，後經撤銷假釋，於95年2月28日縮刑期滿執行完畢，猶
    不知悔改。復意圖為自己不法之所有，於96年6月1日上午6
    、7時許，攜帶其所有所有金屬製，客觀上足以對人之生命
    、身體造成危害，而可為兇器使用之一字螺絲起子1枝，撬
    開臺南市○區○○街214巷1之1號6樓之2之門鎖，侵入丙○
    ○及鄭弘毅之同居處所（侵入住居部分未據告訴），竊取丙
    ○○所有之鑽戒1只、金戒指約7、8只、金項鍊約4、5條、
    金手鍊2條、耳環1對、中國信託銀行提款卡1張及丙○○與
    鄭弘毅共有之現金約新臺幣（下同）9,000元。嗣鄭弘毅於
    事後從友人處得悉閰森琳有批金飾要脫手，經質問乙○○，
    乙○○遂坦承犯行，除歸還金飾外，並分期償還9,000元。
二、案經鄭弘毅、丙○○訴由臺南市警察局第一分局報請臺灣臺
    南地方法院檢察署檢察官偵查起訴。
    理  由
一、按本件被告所犯為死刑、無期徒刑、最輕本刑3年以上有期
    徒刑以外之罪，亦非屬高等法院管轄之第一審案件，其於準
    備程序進行中，先就被訴事實為有罪之陳述，經告知簡式審
    判程序之旨，並聽取檢察官、被告之意見後，本院合議庭依
    刑事訴訟法第273條之1第1項裁定進行簡式審判程序，是本
    案之證據調查，依同法第273條之2規定，不受同法第159 條
    第1項、第161條之2、第161條之3、第163條之1，及第164
    條至170條所規定證據能力認定及調查方式之限制，合先敘
    明。
二、上開犯罪事實，業據被告於偵查及本院準備及審判程序中均
    坦承不諱（見99年度偵字第3000號卷，以下簡稱偵卷第14頁
    ，本院卷第25頁反面、第27頁反面），核與證人即告訴人鄭
    弘毅、丙○○分別於警詢及偵查中證述之情節大致相符(分
    見警卷第5-7頁、偵卷第13、14頁)，且有現場照片5張(見警
    卷第35 -37頁)在卷可稽，堪認被告上開任意性自白，確與
    事實相符，本件事證明確，被告犯行洵堪認定，應予依法論
    科。
三、按刑法第321條第1項第3 款之攜帶兇器竊盜罪，係以行為人
    攜帶兇器竊盜為其加重條件，此所謂兇器，其種類並無限制
    ，凡客觀上足對人之生命、身體、安全構成威脅，具有危險
    性之兇器均屬之，且祇須行竊時攜帶此種具有危險性之兇器
    為已足，並不以攜帶之初有行兇之意圖為必要（最高法院79
    年臺上字第5253號判例要旨參照）。查被告於本案中使用之
    一字型起子為金屬材質，質地堅硬，足以撬開門鎖，客觀上
    自足以對人之生命、身體、安全造成危害，可供作兇器使用
    至明，是核被告所為，係犯刑法第321條第1項第3款之加重
    竊盜罪。被告以1個竊盜行為，同時侵害被害人丙○○、鄭
    弘毅2人之財產法益，乃1行為觸犯2竊盜罪名，為想像競合
    犯，應依刑法第55條從一重處斷。又被告前曾受如事實欄所
    載之有期徒刑執行完畢，有臺灣高等法院被告前案紀錄表在
    卷可按，其於受有期徒刑執行完畢後5年內，故意再犯本件
    有期徒刑以上之罪，為累犯，應依刑法第47條第1項規定，
    加重其刑。爰審酌被告前已有諸多前科錄錄，竟仍不思循正
    途賺取所需，而隨機任意竊取他人財物，再犯本件竊盜犯行
    ，漠視他人財物之所有權，守法意識薄弱，未曾因前所受徒
    刑之執行而記取教訓，惡性非輕，且其犯罪手法係持一字型
    起子犯案，對民眾財產安全及社會治安非無相當危害，惟被
    告於偵查及本院準備、審判程序中就上開犯行均坦承不諱，
    尚知悔悟，竊得物品部分並經被害人等領回，造成損害有限
    ，暨被告之學歷、職業、家庭狀況等一切情狀，量處如主文
    所示之刑，以示懲儆。末查扣案一字型起子1把，雖為被告
    所有，係供犯本件竊盜罪所用之物，惟未扣案，且被告亦已
    不知置於何處(見偵卷第14頁)，為免造成執行檢察官執行程
    序上之浪費及困擾，爰不為沒收之宣告。
據上論斷，應依刑事訴訟法第273條之1第1項、第299 條第1項前
段，刑法第321條第1項第3款、第47條第1項、第55條，判決如主
文。
本案經檢察官 甲○ 到庭執行職務
中    華    民    國    99    年    4     月    30    日
                        刑事第六庭    法  官  蔡直青
以上正本證明與原本無異。
如不服本判決應於收受本判決後10日內向本院提出上訴書狀，並
應敘述具體理由。如未敘述上訴理由者，應於上訴期間屆滿後20
日內向本院補提理由書狀（均須按他造當事人之人數附繕本）「
切勿逕送上級法院」。
                                      書記官  黃鋕偉
中    華    民    國    99    年    4     月    30    日
附錄本件論罪科刑法條：
中華民國刑法第321條第1項
（加重竊盜罪）
犯竊盜罪而有左列情形之一者，處六月以上、五年以下有期徒刑
：
一、於夜間侵入住宅或有人居住之建築物、船艦或隱匿其內而犯
    之者。
二、毀越門扇、牆垣或其他安全設備而犯之者。
三、攜帶兇器而犯之者。
四、結夥三人以上而犯之者。
五、乘火災、水災或其他災害之際而犯之者。
六、在車站或埠頭而犯之者。

司法院資訊處製作；財團法人民間司法改革基金會備份。
